臺灣高等法院臺南分院刑事判決
110年度金上訴字第999號
上  訴  人  臺灣雲林地方檢察署檢察官
被      告  蔡至軒



上列上訴人因被告違反洗錢防制法等案件，不服臺灣雲林地方法
院109年度金訴字第83號中華民國110年8月5日第一審判決（起訴
案號：臺灣雲林地方檢察署109年度偵字第560號），提起上訴，
本院判決如下：
    主  文
上訴駁回。
    理  由
一、公訴意旨略以：被告蔡至軒明知辦理貸款無須提供帳戶、提
    款卡及密碼，且無正當理由徵求他人提供金融帳戶之存摺、
    提款卡及密碼者，極有可能利用該等帳戶為與財產有關之犯
    罪工具，而可預見金融帳戶被他人利用以遂行其等為詐欺犯
    罪，竟仍容任所提供之金融帳戶可能被利用，造成詐欺取財
    結果之發生，而基於幫助他人實施詐欺取財、幫助洗錢（幫
    助洗錢犯意係原審公訴人當庭更正）之不確定故意，於民國
    108年4月25日18時33分許，在雲林縣○○鎮○○○路0號統一便利
    商店真嘉門市，將其申請之第一商業銀行帳號00000000000
    號帳戶(下稱第一銀行帳戶)、京城商業銀行帳號0000000000
    00號帳戶(下稱京城銀行帳戶）之存摺、提款卡，利用統一
    便利商店「店對店」方式，寄送至源冠門市予「謝億齊」之
    人收受，復以通訊軟體LINE將前開帳戶提款卡之密碼告知暱
    稱「張芝瑀<私人借貸>」之人。嗣「謝億齊」、「張芝瑀」
    及其等所屬詐騙集團成員取得上開合作金庫銀行帳戶資料後
    ，即意圖為自己不法之所有，於108年4月29日21時20分許，
    撥打電話與魏騰昱，佯稱魏騰昱之前在Hito本舖網站購物，
    因工作人員疏失，造成帳戶重複扣款，須依指示操作自動櫃
    員機取消云云，致魏騰昱陷於錯誤，而依指示操作自動櫃員
    機匯款多筆款項，其中有前往新竹縣○○市○○街000號（起訴
    書誤載為台元街18號）之「全家超商」，於108年4月30日12
    時許轉帳新臺幣(下同)100,123元至被告上開第一銀行帳戶
    ，及於108年4月30日12時1分許、108年5月1日0時7分許，分
    別轉帳150,123元、150,123元至被告上開京城銀行帳戶，旋
    遭提領一空。因認被告涉犯刑法第30條第1項、洗錢防制法
    第14條第1項之幫助洗錢罪（此為原審公訴人當庭更正之罪
    名）及刑法第30條第1項、第339條第1項之幫助詐欺取財罪
    嫌，為想像競合犯，應從一重論以一幫助洗錢罪嫌等語。
二、按犯罪事實應依證據認定之，無證據不得認定犯罪事實；不
    能證明被告犯罪者，應諭知無罪之判決，刑事訴訟法第154
    條第2項、第301條第1項分別定有明文。又認定不利於被告
    之證據須依積極證據，苟積極證據不足為不利於被告事實之
    認定，即應為有利被告之認定，更不必有何有利之證據；又
    犯罪事實之認定，應憑證據，如無相當之證據，或證據不足
    以證明，自不得以推測或擬制之方法，以為裁判之基礎（最
    高法院30年上字第816號判決、40年台上字第86號判決意旨
    可資參照）。又依刑事訴訟法第161條第1項規定，檢察官就
    被告犯罪事實，應負舉證責任，並指出證明之方法。因此，
    檢察官對於起訴之犯罪事實，應負提出證據及說服之實質舉
    證責任。倘其所提出之證據，不足為被告有罪之積極證明，
    或其指出證明之方法，無從說服法院以形成被告有罪之心證
    ，基於無罪推定之原則，自應為被告無罪判決之諭知（最高
    法院92年度台上字第128號判決意旨參照）。另刑法上幫助
    犯之成立，須行為人基於幫助正犯犯罪之意思，予正犯以精
    神上或物質上之助力而參與犯罪構成要件以外之行為，以助
    成正犯犯罪之實施為要件。如果，雖在外形上，可認為幫助
    ，但對正犯之犯罪，無違法之認識，而欠缺幫助犯罪之故意
    ，係基於其他原因，即難論以幫助犯（最高法院88年度台上
    字第5848號判決意旨參照）。
三、公訴意旨認被告涉犯上開幫助詐欺、幫助洗錢罪嫌，主要係
    以下列證據為憑：
　㈠證人即告訴人魏騰昱於警詢之指述（竹檢卷第263至269頁）
    。
　㈡被告以通訊軟體LINE與暱稱「張芝瑀」之對話紀錄翻拍截圖
    （內容含統一超商繳費證明照片、確認明細翻拍截圖）（偵
    卷第25至41頁）。
　㈢被告蔡至軒之京城商業銀行客戶資料及交易明細（竹檢卷第2
    19至220頁）。
　㈣被告之第一商業銀行客戶資料及交易明細資料（竹檢卷第221
    至225頁）。
　㈤被告之帳戶個資檢視資料（竹檢卷第343頁）。
　㈥告訴人之報案資料：
　1.新竹縣政府警察局竹北分局竹北派出所陳報單、受理各類案
    件紀錄表、受理刑事案件報案三聯單、內政部警政署反詐騙
    案件紀錄表（竹檢卷第253至261頁）。
　2.新竹縣政府警察局竹北分局竹北派出所受理詐騙帳戶通報警
    示簡便格式表（竹檢卷第291、295頁）。
　3.金融機構聯防機制通報單（竹檢卷第331頁）
  ㈦告訴人匯款時間、金額時序表（竹檢卷第185至189頁）。
  ㈧被告提出之7-11發票暨繳款證明、交貨便資料翻拍截圖（偵
    卷第43至51頁）。
  ㈨被告蔡至軒出具之前拍照傳給「張芝瑀」之第一銀行存摺封
    面及提款卡翻拍照片、京城商業銀行存摺封面及提款卡翻拍
    照片（偵卷第53至55頁）。
  ㈩原審108年司執字第2130號不動產權利移轉證書、本院民事執
    行處108年9月9日函暨強制執行金額分配表（本院卷第139至
    150頁）。
  被告於警詢、偵查及原審所為之供述。
四、先予認定之事實、被告辯解及本件爭點
　㈠先予認定之事實
　1.被告蔡至軒申辦上開第一銀行、京城銀行帳戶，於108年4月
    25日18時33分許，在雲林縣○○鎮○○○路0號統一便利商店真嘉
    門市，將其所申辦之第一銀行帳戶、京城銀行帳戶之存摺、
    提款卡以「店到店」方式寄給他人（即「張芝瑀」所指示之
    「謝億齊」），之後並透過LINE告知他人（即「張芝瑀」）
    上開帳戶提款卡密碼之事實，業據被告坦認在案，復有前揭
    三、㈡至㈤、㈧、㈨所示之證據資料附卷可憑，此部分事實，應
    可認定。
　2.告訴人魏騰昱於108年4月29日21時20分許，接獲詐騙集團成
    員來電，佯稱其之前在Hito本舖網站購物，因工作人員疏失
    ，造成帳戶重複扣款，須依指示操作自動櫃員機取消云云，
    致其陷於錯誤，而依指示操作自動櫃員機匯款多筆款項，其
    中有於108年4月30日12時許，在新竹縣○○市○○街000號之「全
    家超商」，轉帳新臺幣(下同)100,123元至被告上開第一銀
    行帳戶，及於108年4月30日12時1分許、108年5月1日0時7分
    許，分別轉帳150,123元、150,123元至被告上開京城銀行帳
    戶，上述款項旋遭提領一空，而遭詐騙得逞等情，有前揭三
    、㈠、㈢至㈦所示之證據資料在卷可參，此部分事實，亦可認
    定。
  ㈡惟被告堅詞否認有幫助詐欺取財之犯意、幫助洗錢之犯意，
    並辯稱：我之前將家人過戶給我的房子拿去抵押借錢，所以
    我有房屋貸款，後來我因為戶頭裡面沒有什麼錢，房貸快繳
    不出來，想說要借周轉金去繳房貸，再去工作，我就上雅虎
    網站借錢網找資料，依照上面登載廣告以電話聯繫，大部分
    都以我沒有工作而借不成，只有這位「張芝瑀」打電話沒接
    ，是直接加LINE聯繫，問我是否要借錢，借多少錢，並要我
    繳納存摺、提款卡資料給公司審核，審核過才可以借到錢，
    還說利息很低，一定會過；我當時就是一心急著要借錢去還
    房貸，不然房子就會被拍賣，根本沒有想很多，才會將寄上
    開帳戶資料寄給他人，並沒有幫助詐欺及幫助洗錢之犯意，
    後來才知道被騙了；現在我的房子已經是別人的，我就跟對
    方租房子給家人住等語。
  ㈢綜合上述先予認定之事實、被告辯解，本件被告是否有公訴
    人所指幫助詐欺取財及幫助洗錢犯行，其應審酌者為被告是
    否基於幫助詐欺取財、幫助洗錢之犯意，而將本案第一銀行
    、京城銀行帳戶之存摺、提款卡及密碼提供給某真實姓名年
    籍不詳之詐騙集團成員使用。
五、經查：
  ㈠被告雖曾於偵查中為認罪之陳述（偵卷第21頁），固可認被
    告就本件被訴幫助詐欺取財與洗錢（一般洗錢罪，偵查檢察
    官當時之認定）犯行曾為自白，惟依刑事訴訟法第156條第2
    項規定，被告雖經自白，仍應調查其他必要證據，以察其是
    否與事實相符，尚不能僅憑被告曾為此不利於己之供述，遽
    認其有公訴意旨所指之犯行，仍應調查其他積極證據，以資
    認定。尤其被告於原審及本院均否認犯罪，並於原審就其偵
    查中何以自白稱：不知如何回答，因為那時檢察官認為有幫
    助，所以也要認罪，我才認罪等語（原審卷第118頁），本
    件容應再斟酌其他卷內事證，以明被告偵查中所為之自白是
    否與事實相符。
  ㈡按刑法上幫助之行為，須有幫助他人犯罪之意思，如無此種
    故意，基於其他原因，以助成他人犯罪之結果，尚難以幫助
    論（最高法院20年上字第1022號判決意旨參照）。而提供帳
    戶資料者，可能原因不一而足，必於提供時已明知或預見他
    人將持其所提供之帳戶作為詐欺取款之用，且該犯罪事實之
    發生也是其所希望或至少不違反其本意者，始能以刑法幫助
    詐欺罪相繩；除此之外，若係因遭詐欺或脅迫而交付帳戶資
    料者，於交付之時，既未認知收受帳戶資料者將持以對他人
    從事詐欺犯罪，抑或作為掩飾或隱匿其犯罪所得財物目的之
    工具，且該犯罪事實之發生亦非其心中所願，即與幫助詐欺
    罪、幫助洗錢罪之構成要件不合。查被告交付其上開金融帳
    戶之存摺、提款卡（含提供密碼）給「張芝瑀」及其指示之
    人，是否具有幫助詐欺、幫助洗錢之不確定故意，說明如下
    ：
  1.觀諸前揭三、㈡被告所提供其與「張芝瑀」之LINE對話紀錄
    ，「張芝瑀」明白在其暱稱上記載「私人借款」字樣，可知
    被告與「張芝瑀」取得聯繫，目的確實是要借款；又「張芝
    瑀」曾告知被告「因為考慮到，到時候帳戶測試的進度，如
    果這邊還有其他帳戶就補寄1個帳戶，這邊再幫你申請條碼
    給你配送」、「如果沒有辦法，這邊我就先整理資料遞交財
    務那邊」、「（被告：我已經確認好密碼了）那這邊再申請
    條碼給你」（偵卷第39、40頁），亦可知被告是依辦理借款
    人員「張芝瑀」之指示，而提供上開金融帳戶之存摺、提款
    卡及密碼；再參以前揭三、㈩所示本院108年度司執字第2130
    號資料，被告所有之不動產（建物、土地）分別有於108年8
    月23日、6月26日經他人拍賣取得，所得款項分配給債權銀
    行之情形，可見被告當時確實有資金需求。從而，被告辯稱
    ：當時因為急著需要借錢償還房貸，才會在網路上找借錢管
    道，而取得「張芝瑀」之LINE聯繫方式，且認為「張芝瑀」
    確實可以提供借款，才會依其指示寄出金融帳戶之存摺、提
    款卡，並告知「張芝瑀」提款卡密碼，給「張芝瑀」進行測
    試審核，是否符合借款資格乙節，並非無據。
  2.細繹前揭三、㈡所示被告與「張芝瑀」之LINE對話紀錄，「
    張芝瑀」在被告提供上開金融帳戶資料後，有於①108年4月2
    5日18時36分之後回傳「蔡至軒已於108年4月25日由7-11代
    為收件，經由露天拍賣物流單號Z00000000000借款所提供的
    京城銀行存簿卡片和第一銀行存簿卡片寄給張芝瑀（從現在
    起至借款完成當日，卡片還給蔡至軒前，如這段時間有任何
    問題，我張芝瑀必須承擔法律上所有責任，此期間和蔡至軒
    沒有任何關係）、「（被告：那2個帳戶的密碼我都給妳囉
    ）好的，那這邊我整理資料遞交財務」、「（被告：星期六
    你們公司有上班嗎？）有的，這邊收到會第一時間通知你」
    、「（被告：你收到測試完再跟我說）好的」、「感謝蔡先
    生選擇我們公司，感恩！」等訊息，②108年4月26日（週五
    ）回覆「（被告：有收到了嗎？）到了，剛剛取到，還沒有
    到財務那邊」、「（被告：有測試了嗎？）還沒有，包裹還
    在外面沒有送到財務那邊」，③108年4月26日至30日間某日
    回覆：「禮拜一在開會，不好意思」、「我等下問下財務」
    、「您稍等」、「你好，今天會安排測試喔！這邊有消息會
    第一時間通知你的」、「（被告：測試完了嗎？）財務已經
    在安排了，有結果會第一時間通知你」、③108年4月30日（
    週二）「（被告：還沒消息嗎？請回報一下現在的狀況？）
    你好，稍等一下」、「（被告：測試完了的結果怎樣？）昨
    天財務臨時有事，剛剛已經在安排測試了，有消息我第一時
    間通知你，不好意思讓你久等了」、「財務早上到公司，到
    現在午飯也沒有吃，剛剛還在忙，不敢去催他」、「（被告
    ：希望能趕快有消息，畢竟也等很久了）等下等財務通知我
    了，我賴你」、「（被告：有消息了嗎？）財務還沒有通知
    我，有結果我這邊賴你」等語（偵卷第27至37頁），可知「
    張芝瑀」在被告告知已寄出上開金融帳戶之存摺、提款卡，
    及自被告取得提款卡密碼後，仍以LINE通訊軟體與被告保持
    聯繫，被告也一再與「張芝瑀」確認其所屬借款公司是否收
    到自己所寄出之金融帳戶存摺、提款卡？財務人員是否已經
    進行帳戶資料測試？測試結果如何？等情，益徵被告此時仍
    然相信「張芝瑀」所屬公司為私人借款公司，一直想要瞭解
    自己提供之帳戶資料測試結果，是否可以核貸成功，被告辯
    稱因為要向「張芝瑀」所屬公司借款，「張芝瑀」告知可以
    「測試金融帳戶資料方式」進行資格審核，通過後為其辦理
    借款事宜，且利息很低很容易通過，才會聽從「張芝瑀」之
    指示，而將上開金融帳戶資料提供給他人乙節，亦屬有據。
    況由上開LINE對話紀錄觀之，「張芝瑀」除向被告保證所寄
    出的存摺、提款卡在其持有期間，由其負擔法律責任之外，
    針對被告詢問測試帳戶進度，也不斷告知「財務尚在安排測
    試帳戶，有消息會立刻通知」等語，直到被告於「108年5月
    2日」再度詢問有無消息時，「張芝瑀」才對被告所傳的訊
    息「（11：02）還沒消息嗎？」、「（15：50）哈囉在嗎？
    」、「（16：14）人捏怎不見了」、「（16：23）這樣騙好
    玩嗎」均已讀不回（偵卷第37頁）；就此比對前揭三、㈠、㈢
    、㈣、㈦所示告訴人之匯款時間及被告上開金融帳戶交易明細
    ，告訴人於「108年4月30日」12時許轉帳100,123元至被告上
    開第一銀行帳戶，隨即於12至5分至10分遭提領一空，又告
    訴人於「108年4月30日」12時1分許、「108年5月1日」0時7
    分許，分別轉帳150,123元、150,123元至被告上開京城銀行
    帳戶，亦隨即分別於108年4月30日12時22分至38分、108年5
    月1日0時25分至31分遭提領一空等情，顯見「張芝瑀」係為
    拖延時間，確保在遭詐騙之告訴人匯款至被告上開第一銀行
    、京城銀行帳戶，並由所屬詐騙集團人員領走之前，被告不
    會起疑而凍結帳戶或報警處理，才會在取得被告上開金融帳
    戶資料後，持續與被告保持聯繫，一再對被告強調財務人員
    會在收件後儘快測試被告之帳戶資料，測試後會馬上與被告
    聯繫，製造有在為被告測試帳戶，審核被告是否有借款資格
    ，為被告辦理借款事宜之假象，讓被告繼續相信如果經過測
    試帳戶程序而審核通過，就可以借款成功，而持續等待「張
    芝瑀」回覆審核結果。從而，被告這樣的借款方式，雖然與
    一般人正常借款之情有別，但從前揭LINE對話資料顯示之情
    形，堪認被告一開始確實是相信「張芝瑀」表示可以上開方
    式進行借款之話術，直到「張芝瑀」已讀不回後，才發現自
    己受騙，足見被告是因為盡信有向「張芝瑀」所屬公司借款
    之機會，而將上開金融帳戶資料提供給他人無誤。
  3.考量現今社會經濟狀況，不乏需款孔急者，為求順利獲取借
    款，而對網路上刊登借款方便、利息低之公司要求全力配合
    ，詐欺集團利用需款孔急之民眾急於獲得借款之心理，藉此
    詐取金融帳戶資料者，亦時有所聞，故在經濟困難，急需借
    款之情形下，實難期待所有民眾均有足夠之判斷能力，能詳
    究細節、提高警覺而避免遭詐騙、利用。且近來因人頭帳戶
    取得日益困難，詐欺集團為取得人頭帳戶，或以金錢收購，
    或以詐騙方式取得，欺罔方式千變萬化，若一般人會因詐欺
    集團成員言詞相誘而陷於錯誤，進而交付鉅額財物，則金融
    帳戶之持有人亦有可能因相同原因陷於錯誤，並交付金融帳
    戶之存摺、金融卡、密碼，自不能徒以客觀合理之智識經驗
    為基準，遽推論被告必具相當警覺程度，而對構成犯罪之事
    實必有預見。觀諸本案之情形，案發時被告面臨無法遵期還
    款給債權銀行，所有之不動產遭聲請強制執行，而急需借款
    解決財務問題，在無法提供工作證明向銀行借款之情形下，
    被告憑藉時下年輕人習慣使用網路資料之方式，搜尋網路上
    刊登的貸款廣告網頁，仍因無工作證明無法順利借款受挫後
    ，確實可能因為「張芝瑀〈私人借款〉」開宗名義表明可以借
    錢給被告後，信賴僅以LINE與其聯繫之「張芝瑀」話術，相
    信可以不用提供工作證明，而改以提供金融帳戶資料進行審
    核測試之方式來審核，獲得借款之機會，而將其上開金融帳
    戶之存摺、提款卡寄出，並透過LINE提供提款卡密碼給「張
    芝瑀」所屬公司進行測試審核借款資格；是以，被告縱然因
    亟需用錢，未能深思熟慮而輕率交付上開金融帳戶存摺、提
    款卡及密碼，對自己之金融帳戶資料保管有所疏失，然尚難
    僅以其提供上開金融帳戶資料之行為，即推論「被告於寄出
    及提供其第一銀行、京城銀行帳戶資料給『張芝瑀』」時，對
    於上開帳戶資料將遭持以作為詐欺取財不法用途，或作為收
    受、提領詐欺取財犯罪所得使用，提領後會產生遮斷金流以
    逃避國家追訴、處罰等情，確已明知或可得而知」；亦即，
    依據現有卷證資料來看，被告既為辦理私人借款而全然聽信
    對方指示提供其上開金融帳戶資料，則其對於上開金融帳戶
    資料是否將供他人作為詐騙財物匯款之工具，實難謂有所預
    見，不得僅以其交付上開帳戶資料之行為，遽認其確有幫助
    詐欺取財之故意或不確定故意。
  4.起訴意旨雖認被告涉犯洗錢防制法第14條第1項之洗錢罪，
    惟原審檢察官當庭業依最高法院大法庭之見解(108年度台上
    大字第3101號裁定)，認被告係犯幫助洗錢罪嫌云云。查本
    案被告既然是因為盡信「張芝瑀」所屬私人借款公司可為其
    辦理借款事宜，依據「張芝瑀」所告知之借款審核流程，而
    提供其上開金融帳戶之存摺、提款卡及密碼給「張芝瑀」進
    行測試，業經認定如前，故難逕認被告提供上開金融帳戶資
    料時，主觀上已預見到其提供金融帳戶資料後，將來可能會
    被詐騙集團作為匯款使用，並瞭解到匯入該帳戶之資金性質
    或來源，自無從推論被告主觀上認識其提供帳戶提款卡、密
    碼之行為，將被詐欺集團利用作為掩飾、隱匿、變更、收受
    或持有該犯罪所得（即洗錢）之用。依上述說明，尚難認被
    告提供金融帳戶資料之行為，成立一般洗錢罪(起訴意旨所
    認)或幫助洗錢罪(檢察官於原審當庭變更)。
　㈢綜上所述，本件被告是否有公訴人所指幫助詐欺取財、幫助
    洗錢（或洗錢）之犯行，其訴訟上證明，尚難認達一般人可
    確信其為真實之程度，自應對被告為無罪之判決。
六、駁回上訴之理由
　㈠原審以被告幫助詐欺取財、幫助洗錢(一般洗錢)之犯行，無
    法證明，因而為無罪之判決，核其認事用法並無不當。
　㈡檢察官上訴意旨略以：被告所提之LINE對話紀錄，並非完整
    ，故所擷取提出者，應是其中重要部分，但該些紀錄均無借
    款金額、利息約定等項，被告提供帳戶存摺、提款卡與密碼
    是否確為借款，應有疑問；又被告知悉提款卡之主要功用在
    提款，且其為專科畢業，有相當工作經驗，亦有借款經驗，
    依其社會與工作經驗，應可認知「張芝瑀」要其以非本名之
    「陳啟億」寄送上述帳戶存摺、提款卡給「謝億齊」之行為
    ，確屬可疑；另被告寄出上述存摺、提款卡等物後，「張芝
    瑀」在LINE對話中擔保在「張芝瑀」取得提款卡期間，有任
    何問題，願承擔法律上責任，被告應可認其提供上述帳戶存
    摺、提款卡、密碼之行為可能涉及違法，參酌被告上述帳戶
    內存款不多，遭他人領取，損失不大，可見被告主觀上對其
    提供上述銀行帳戶存摺、提款卡、密碼可能遭不法使用，亦
    漠然無所謂之心態，應具幫助詐欺取財、幫助洗錢之不確定
    故意，原審遽對被告為無罪之判決，應有未當。
　㈢惟查，就依卷內LINE紀錄何以可認定被告並無幫助詐欺取財
    、幫助洗錢之主觀犯意，業經論述如前；另依被告所述，其
    因手機損壞，從雲端僅能下載得上述部分LINE對話紀錄提供
    給偵查機關，此除經被告供述在卷外，並經本院當庭勘驗被
    告所持之手機內容，其中確有其下載資料後轉傳給其母親之
    LINE對話紀錄內容屬實，有勘驗筆錄及截圖照片在卷可查(
    本院卷第84至84頁、第91至113頁)；且依前述LINE對話內容
    觀之，被告提供上述帳戶存摺、提款卡等物，係因「張芝瑀
    」要提供二帳戶資料供審核，審核通過才會通知(原審卷第1
    18頁)，可見被告未能擷取全部LINE通話內容，並非刻意擷
    取重要內容，而係因手機損壞，僅能取得部分對話資料，且
    在其提供上述帳戶存摺、提款卡等物時，其尚未通過「張芝
    瑀」所稱之借款前審核程序，其與「張芝瑀」自不可能有借
    款金額、利息之約定，故不能以被告所提供之LINE對話紀錄
    非全部，及在該些對話紀錄中無借款金額、利息等約定，即
    認被告提供上述帳戶存摺、提款卡等物，其目的非為借款。
    又被告與「張芝瑀」之LINE對話紀錄固有出現「張芝瑀」取
    得上述帳戶存摺、提款卡等物至借款完成當日交還卡片時，
    「張芝瑀」應承擔法律上所有責任之內容，然細繹此內容，
    被告交付上述帳戶存摺、提款卡等物是在借款核准前，且該
    對話是在被告傳送、寄送證明後，傳訊息給「張芝瑀」稱「
    這樣可以吧」，「張芝瑀」方回覆上述內容，並非被告發覺
    有異，要求「張芝瑀」保證不作違法使用，「張芝瑀」始為
    上述說明，不僅無法據此推論被告已可認知其所提供之上述
    帳戶存摺、提款卡等物可能供不法使用，反可認「張芝瑀」
    此舉，益使被告深信其所提供之上述帳戶存摺、提款卡等物
    確實供借款審查使用，並非供不法使用。至於上述帳戶存款
    不多，然此亦有可能係因帳戶非供平常使用，或經濟情況不
    佳所致，不能以此即對被告為不利之認定；另上述帳戶存摺
    、提款卡等物以何名義寄送、收件人為何人等情，該些寄送
    方式，被告均係依「張芝瑀」之指示而為，而被告確係相信
    其所提供之上述帳戶存摺、提款卡等物係作借款前測試所用
    ，亦如前述，自難僅以此及被告上述帳戶內存款不多等情，
    即對被告為不利之認定。
　㈣綜上所述，檢察官以上述理由指摘原判決不當，應不可採，
    檢察官上訴無理由，應予駁回。
據上論斷，應依刑事訴訟法第368條，判決如主文。　　
本案經檢察官王聖豪提起公訴，檢察官蕭仕庸提起上訴，檢察官
章京文到庭執行職務。
中　　華　　民　　國　　110 　年　　11　　月　　2 　　日
                  刑事第五庭    審判長法　官  蔡廷宜
                                      法　官  翁世容
                                      法　官  林坤志
以上正本證明與原本無異。
檢察官如不服本判決應於收受本判決後20日內向本院提出上訴書
，其未敘述上訴理由者並得於提起上訴後20日內向本院補提理由
書。（但應受刑事妥速審判法第9條第1項規定之限制）
被告不得上訴。
　　　　　　　　　　　　　　　　　　　書記官  凌昇裕　　
中　　華　　民　　國　　110 　年　　11　　月　　2 　　日